臺灣臺東地方法院民事裁定
111年度補字第229號
原      告  曾仰乾  
訴訟代理人  吳偉豪律師
上列原告與被告保證責任臺東縣鹿野原住民族造林勞動合作社等
人間請求履行協議等事件，本院裁定如下：
    主  文
原告應於本裁定送達後五日內，補繳第一審裁判費新臺幣貳萬肆
仟陸佰陸拾壹元，如逾期未為補正，即駁回其訴。
    理  由
一、按提起民事訴訟，應依民事訴訟法規定繳納裁判費；以一訴
    主張數項標的者，其價額合併計算之，但所主張之數項標的
    互相競合或應為選擇者，其訴訟標的價額，應依其中價額最
    高者定之。以一訴附帶請求其孳息、損害賠償、違約金或費
    用者，不併算其價額，民事訴訟法第77條之13、第77條之2
    分別定有明文，此為必須具備之程式。又不真正連帶債務之
    數債務人具有同一目的，而對債權人各負全部給付之義務，
    然各債務有其不同發生之原因，債權人以一訴主張該不同發
    生原因之法律關係，而為不真正連帶之聲明，核屬上開條文
    所稱之「主張之數項標的互相競合」，其訴訟標的價額，應
    依其中價額最高者定之（最高法院104年度台抗字第72號裁
    定意旨參照）。又原告之訴，有起訴不合程式或不備其他要
    件者，法院應以裁定駁回之。但其情形可以補正者，審判長
    應定期間先命補正，此為民事訴訟法第249條第1項第6款所
    明文規定。
二、查原告訴之聲明第1項「請求被告王秀惠應給付原告新臺幣
    （下同）93萬3,200元，及自起訴狀繕本送達之翌日起至清
    償日止，按週年利率5％計算之利息。」，第2項「請求被告
    曾雅婕應給付原告36萬8,500元，及自起訴狀繕本送達之翌
    日起至清償日止，按週年利率5％計算之利息。」，第3項「
    請求被告李信勇應給付原告75萬0,500元。」，第4項「請求
    被告李信勇應給付原告25萬元，及自108年3月25日起至清償
    日止，按週年利率5％計算之利息。」，第5項「請求被告王
    秀惠應給付原告27萬元。」，第6項「上開第4、5項給付，
    如任一被告於本金25萬元範圍內為給付者，其他被告於給付
    範圍內免其給付義務。」，第7項「請求被告保證責任臺東
    縣鹿野原住民族造林勞動合作社應給付原告6萬元，及自民
    國109年4月24日起至清償日止，按週年利率5％計算之利息。
    」，第8項「請求被告王秀惠應給付原告6萬元，及自109年4
    月24日起至清償日止，按週年利率5％計算之利息。」，第9
    項「上開第7、8項給付，如任一被告給付者，其他被告於給
    付範圍內免其給付義務。」，經核聲明第1、2、3項之訴訟
    標的金額分別為93萬3,200元、36萬8,500元、75萬0,500元
    ，聲明第4、5項及聲明第7、8項，原告係主張為不真正連帶
    債務，依上開規定，該訴訟標的金額分別為27萬元、6萬元
    。依前揭規定，故原告聲明之訴訟標的金額應合併為2,382,
    200元【計算式：933,200＋368,500＋750,500＋270,000＋60,00
    0＝2,382,200】。應徵第一審裁判費2萬4,661元。
三、依民事訴訟法第249條第1項但書，裁定如主文。
中　　華　　民　　國　　111 　年　　7 　　月　　14　　日
                  民事第一庭  法  官  吳俐臻
上為正本係照原本作成。
如對本裁定關於核定訴訟標的價額部分抗告，應於裁定送達後10
日內向本院提出抗告狀，並繳納抗告費新臺幣1,000 元；關於命
補繳裁判費部分，不得抗告。
中　　華　　民　　國　　111 　年　　7 　　月　　14　　日
                              書記官  王品涵